Станислав Буловский

Email: stanislav121511@yandex.ru LinkedIn: štanislav-bulovskii GitHub: Stanislav121

Обо мне

Я разработчик ПО с 11-летним опытом работы в .Net, специализируюсь на бэкенде. Имею 7 лет опыта работы в FinTech. Предпочитаю распределенные системы и микросервисную архитектуру. Хочу найти работу, где буду разрабатывать новый продукт или фичи. Интересуюсь GoLang, у меня есть небольшой опыт работы с ним(полгода) и я хочу сменить .net на golang. Также я открыт к изучению нейросетей, ИИ, АI и Machine learning

Опыт работы

Озон технологии 🗗

Удаленно / Санкт-Петербург, Россия

• Разработчик ПО в WMS - система управления складом

02.2021 - 07.2024

Net Core Go postgreSQL kafka gRPC ASP.Net Core NUnit Kubernetes gitlab Distributed Systems

- Я увеличил производительность Item сервиса за счет разделения на два, горизонтального масштабирования и избавления от привязки к базе данных. RPS сервиса до разделения составлял 1200 в среднем и 5400 в максимуме. RPS для обоих сервисов после разделения составляет в сумме 1720 в среднем и 11300 максимум
- Я исправил все внутренние ошибки сервиса Топологии путем добавления и изменения существующих индексов в базе данных. Количество 500-ых ошибок равно нулю
- \circ Я повысил стабильность (включает в себя задержку и количество ошибок) сервиса topology-flow с 98,79 до 99,90 %, добавив новые и изменив существующие индексы в базе данных и распределив нагрузку на базу данных. После этого стабильность перешла в зеленую зону (>= 99,50 %)
- Я увеличил скорость работы endpoint get-tags в 100 раз (с 700 мс до 7 мс) за счет денормализации данных в базе данных

ETNA Software - разработка биржевого ПО С

Санкт-Петербург, Россия

• Разработчик ПО

03.2015 - 05.2019

C# MS SQL

- В мои обязанности входила разработка и поддержка Etna Trader. Etna Trader это биржевая торговая платформа, предназначенная для трейдеров, которые хотят покупать или продавать акции, опционы или другие деривативы на таких биржах, как NYSE, NASDAQ или AMEX. Наш продукт представляет собой веб-платформу, распределенную, мультитрейдинговую систему, состоящую из нескольких компонентов и уже используется нашими заказчиками
- Я разработал и поддерживал два компонента нашей системы Security Collector, который предназначен для хранения и обновления списка ценных бумаг (акций, опционов и т.д.) в базе данных и TimeSeriesHistoryFiller, который предназначен для сбора и хранения свечей (исторических данных) торговли акциями в базе данных

Банк Санкт-Петербург 🗷

Санкт-Петербург, Россия

• Разработчик ПО для алгосистем и торговых роботов

05.2011 - 03.2015

C# WPF StockSharp MS SQL

- о Я создал и ввел в эксплуатацию торгового робота для торговли ценными бумагами на бирже.
- о Я создал и ввел в эксплуатацию модуль анализа исторической и вмененной волатильности
- Я создал и передал в эксплуатацию конвертор лога биржевых заявок из формата одной биржи (ММВБ) в формат другой биржи (ФОРТС)
- Я создал и передал в эксплуатацию программу для поиска заявок-"айсбергов"

Технические навыки

Языки: С#, .Net, golang, C/C++ Базы данных & ORM: PostgreSQL, MS-SQL, Dapper

Texнологии: gRPC, protobuf, Rest, .Net Core, .NET Framework, ASP.NetCore, kafka, LINQ, DI, WPF, StockSharp

Tестирование: NUnit, xUnit, Fluent Assertions, Moq, Bogus

CI/CI: GitLab pipelines, k8s, Grafana, GrayLog, Jaeger, Octopus Deploy

Tools: git, Docker, Rider, DataGrip, Visual Studio, NuGet, Confluence, TFS, Ankhsvn, TortoiseSVN, RedMine

Иностранные языки: Английский - В1

Образование

• СПБГУ - Санкт-Петербургский государственный университет Факультет ПМ-ПУ - прикладной математики - процессов управления Математик, системный программист

Повышение квалификации, курсы

- Базы данных, PostgreSQL QPT: Оптимизация запросов
- .Net CLRium #6: Concurrency & Parallelism